【裁判字號】    94,交附,32
【裁判日期】    950124
【裁判案由】    損害賠償
【裁判全文】
臺灣臺南地方法院刑事附帶民事訴訟判決  94年度交附字第32號
原    告    甲○○
被    告    乙○○
上列被告因過失傷害案件，經原告提起附帶民事訴訟請求損害賠
償，本院判決如下：
    主  文
原告之訴駁回。
訴訟費用由原告負擔。
    事  實
一、原告方面：
(1)、聲明：求為判決被告應給付原告新臺幣伍拾陸萬陸仟元，並
    自起訴狀繕本送達翌日起至清償日止按週年利率百分之五計
    算之利息，訴訟費用由被告負擔。
(2)、陳述：
、按因故意或過失不法侵害他人權利者，負損害賠償責任。又
    不法侵害他人身體或健康者，對於被害人因此喪失或減少勞
    動能力或增加生活上之需要時，應負損害賠償責任。又不法
    侵害他人之身體、健康，被害人雖非財產上之損害亦得請求
    賠償相當之金額。民法第一八四、一九三、一九五條定有明
    文。查本件被告乙○○就車禍之發生有過失，且其過失與原
    告所受傷害間具有因果關係，是原告依前揭規定，請求被告
    賠償已支出之醫療費用、其他必要全部費用及後續醫療費用
    ，共計新台幣3萬7810元。
、請求精神慰藉金：
    事故發生至今原告右手臂舉起仍困難有運動障礙，且因疼痛
    一直未好轉，經診斷為外傷性右肩關節旋轉肌腱斷裂，仍須
    長期前往醫院看診及復健，所需時間及金錢頗鉅，其所受精
    神上及肉體之痛苦與生活上不便，絕非以金錢可以計量。故
    僅請求2萬元之精神慰藉金，以彌補原告之損害於萬一。
、請求勞動喪失之損害賠償：
1、原告自車禍事故後，九十四年八月五日經財團法人奇美醫院
   診斷：右肩旋轉肌腱部份斷裂並顯著運動障礙，並鑑定為輕
   度肢障，經台南市政府九十四年八月十八日核發身心障礙手
   冊在案。
2、依強制汽車責任保險殘廢給付標準表，障害項目第九十項：
   「一上肢三大關節中，有一大關節遺存顯著運動障礙者」之
   殘廢等級為第十一等級；喪失勞動能力之程度為38.45%，依
   政府頒佈勞工每月基本工資15840元計算，原告每月之減少收
   入計算方式為15840元×38.45%＝6090元。
3、原告四十二年十月五日生，原告主張自民國九十四年八月起
   至六十歲退休止，尚有八年四個月勞動期間，按月別單利5
   ／12%複式霍夫曼細數表計算法，扣除年息5%之中間利息，八
   年四個月（共100個月）勞動期間，每月所減少之收入為6090
   元×83.446722＝50萬8190元。
(3)、證據：引用刑事案件之證據資料。
二、被告方面：
(1)、聲明：求為判決駁回原告之訴，訴訟費用由原告負擔。
(2)、陳述：肇事後被告有問原告是否要就醫，是原告不要的。
    理  由
一、按刑事附帶民事訴訟，其刑事部分諭知無罪、免訴或不受理
    之判決者，應以判決駁回原告之訴，刑事訴訟法第503條第1
    項前段定有明文。本件被告被訴損害賠償案件，業經本院判
    決諭知無罪在案，自應依首揭規定，以判決駁回原告之訴。
二、據上論結，應依刑事訴訟法第503條第1項前段，判決如主文
    。
中    華    民    國    95    年    1     月    24    日
                  刑事第七庭    審判長法  官  林英志
                                      法  官  彭喜有
                                      法  官  林勝利
以上正本證明與原本無異。
對於本判決如有不服，應於送達後10日內，向本院提出上訴狀，
但非對刑事訴訟之判決有上訴時，不得上訴。
                                      書記官  陳金堂
中    華    民    國    95    年    1    月     24    日


司法院資訊處製作；財團法人民間司法改革基金會備份。
